【裁判字號】    89,易,4208
【裁判日期】    891227
【裁判案由】    傷害
【裁判全文】
台灣台中地方法院刑事判決                        八十九年度易字第四二八號
    公  訴  人  台灣台中地方法院檢察署檢察官
    被      告  乙○○
右列被告因傷害案件，經檢察官提起公訴（八十九年度偵緝字第六九九號），本院判
決如左：
    主  文
乙○○傷害人之身體，處拘役伍拾日，如易科罰金，以參佰元折算壹日。
    事  實
一、乙○○於民國（下同）八十九年一月三十一日凌晨零時許，在台中市○區○○路
    二四一巷九十之八號住處前，因王榮聰懷疑其妻在乙○○住處，雙方乃發生口角
    ，詎乙○○竟基於傷害人身體之犯意，出手毆打王榮聰，致王榮聰因而受有左上
    臂瘀腫、左上腿部瘀腫、左踝部瘀腫等傷害。嗣王榮聰於八十九年二月二十九日
    提出告訴後，於同年三月二十九日不慎墜樓死亡。
二、案經被害人王榮聰訴由台中市警察局第二分局報告臺灣臺中地方法院檢察署檢察
    官偵查起訴。
    理  由
一、訊據被告乙○○對有於八十九年一月三十一日凌晨零時許，在台中市○區○○路
    二四一巷九十之八號住處前，因故與王榮聰雙方發生口角之事實並不諱言，惟否
    認有出手毆打王榮聰，致王榮聰身體受有前揭所述之傷害情事，辯稱：當天其與
    王榮聰爭吵後，王榮聰拿開山刀砸其朋友丙○○之車並與丙○○亦有爭執，伊只
    是過去架開他們二人，是王榮聰自己跌倒撞到在旁邊之機車才受傷的等語。惟查
    被告前揭犯罪事實，業經告訴人王榮聰於警訊中指訴甚詳，且依台中市警察局第
    二分局文正派出所八十九年二月一日之警員工作紀錄簿所載，當天凌晨警員黃仕
    忠曾會同另一同事及二位義警至台中市○區○○路二四一巷九十之八號處理乙○
    ○與王榮聰糾紛案，此有工作紀錄簿節本乙紙在卷可稽，另證人黃仕忠於偵查中
    亦證稱：「我略想起當時接受報案過去處理，王榮聰在外面，說他老婆在該屋內
    ，我們有進入屋內查，他老婆不在，當時王榮聰身上並沒有看到傷，但他有說發
    生拉扯有受傷，我告訴他去驗傷，如要告訴再來找我，後來就沒有再來‥‥」等
    語，又證人丙○○於偵查中亦證稱：乙○○在架開伊與王榮聰時，有發生拉扯等
    語，且另王榮聰之母甲○○○到庭證稱其子王榮聰被打受傷後未能工作在家休息
    數日，伊有質問王榮聰，王榮聰曾向她說是被乙○○毆打的等情，足見被告與告
    訴人確曾發生肢體上之衝突，王榮聰所受之傷害應為被告毆打所造成。此外，告
    訴人王榮聰確受有左上臂瘀腫、左上腿部瘀腫、左踝部瘀腫等傷害，復有財團法
    人私立中國醫藥學院附設醫院診斷證明書一紙附卷可稽，本件事證明確，被告所
    辯，應係卸責之詞，不足採信，其犯行堪予認定。
二、核被告乙○○所為，係犯刑法第二百七十七條第一項之傷害罪，爰審酌被告犯罪
    之動機、目的、手段，告訴人王榮聰所受之傷害、被告犯罪後之態度等一切情狀
    ，量處如主文所示之刑，並諭知易科罰金易服勞役之折算標準。
據上論斷，應依刑事訴訟法第二百九十九條第一項前段，刑法第二百七十七條第一項
、第四十一條，罰金罰鍰提高標準條例第一條前段、第二條，判決如主文。
中     華     民     國     八十九     年    十二    月     二十七      日
                                        法  官   柯  崑  輝
右正本證明與原本無異。
如不服本判決，應於送達後十日內向本院提出上訴狀(須附繕本)，上訴於台灣高等
法院台中分院。
                                        書記官
中     華     民     國     八十九     年    十二    月     二十七      日
附錄論罪科刑法條
刑法第二百七十七條第一項
傷害人之身體或健康者，處三年以下有期徒刑、拘役或一千元以下罰金。


司法院資訊處製作；財團法人民間司法改革基金會備份。
